# 如何处理代为出资以获取其他公司股权

提问人：fengzhibo1124 时间：2017-03-24 18:01:55
公司A与第三方自然人B，前期分别投1,000万设立甲、乙两家公司（A60，B40）,由于项目运营良好，两股东决定再设立丙，丙注册资金 1 亿元（A60，B40），由于B资金紧张，遂签订协议：如果 161231 之前B无法足额缴纳 4000 万出资款，由A补足。B将继续享有丙公司40%权益，B的代价是出让甲、乙两家公司的股权由A100%持有。现在A 问题： A代为出资时，A公司如何账务处理。 A合并层面如何处理？

回答人：chenyiwei
也就是B将其在甲、乙中的权益全部转让给A，换取A代其出资 4000 万，也就是B将其在甲、乙中的 40 ％权益作价 4000 万转让给A？目前该转让是否已经生效，还是要到 16 年 12 月 31 日B没有补足出资的情况下才生效？还有，甲、乙 40 ％股权的评估值为多少？

提问人：fengzhibo1124 时间：2017-03-26 08:35:11
A代B支付出资款 4000 万换取甲乙中B的权益。截止161231B没有补足出资下该条款自动生效，目前已自动生效了。甲乙股权评估值均为 2000 万。

回答人：chenyiwei
根据你补充的信息，你在 2 楼的账务处理基本合理。